臺灣士林地方法院民事判決
110年度簡上字第239號
上  訴  人  陳羿宏
訴訟代理人  蕭萬龍律師
            洪崇遠律師
被  上訴人  郭賢宗
訴訟代理人  黃傑琳律師
上列當事人間請求確認本票債權不存在事件，上訴人對於中華民
國110年9月7日本院士林簡易庭109年度士簡字第1676號第一審判
決提起上訴，本院於民國111年9月13日言詞辯論終結，判決如下
：
  主 文
上訴駁回。
第二審訴訟費用由上訴人負擔。
  事實及理由
一、被上訴人起訴主張：
　㈠訴外人即被上訴人之女郭晴育與訴外人林恭正合夥成立福氣
    塘海華國際事業有限公司，因有資金需求，被上訴人乃以其
    所有臺北市○○區○○段0○段00000○號建物（門牌號碼臺北市○○
    區○○○路0段000號；權利範圍全部）及坐落之同段同小段39
    地號土地（上開土地及建物合稱為系爭A房地）向兆豐國際
    商業銀行股份有限公司（下稱兆豐銀行）借款新臺幣（下同
    ）785萬元，借予郭晴育使用。嗣郭晴育於民國108年7月間
    再度向被上訴人請求以不動產借貸資金供其周轉，並透過上
    訴人為債務整合，該整合方式為上訴人先償還被上訴人向兆
    豐銀行貸款785萬元後，再由被上訴人以系爭A房地向臺北市
    士林區農會（下稱士林農會）借款1,400萬元，其中借得之7
    85萬元交予上訴人，餘款則供郭晴育使用，上訴人並要求郭
    晴育與被上訴人共同簽發發票日為108年7月9日、面額1,000
    萬元、利息為年息20％之本票（下稱系爭本票），以擔保上
    訴人先代其等償還之785萬元。
　㈡被上訴人簽發系爭本票僅係配合房貸整合，以供上訴人擔保
    ，該房貸整合程序業已完成，被上訴人則以士林農會貸得款
    項中785萬元於108年9月12日匯入林恭正開設之臺北富邦商
    業銀行士林分行00000000000000帳戶（下稱系爭富邦帳戶）
    ，再轉由林恭正匯至上訴人開設之中國信託商業銀行三重分
    行000000000000帳戶（下稱系爭中信帳戶），上訴人既已取
    回代償兆豐銀行欠款785萬元，系爭本票之原因關係即不存
    在。縱認系爭本票擔保之原因關係為兩造間借貸關係，亦經
    林恭正匯款785萬元至上訴人上開帳戶而清償；至於超過785
    萬元部分，上訴人並未交付任何款項予被上訴人，不成立消
    費借貸關係，是系爭本票之原因關係不存在；另上訴人嗣持
    系爭本票向本院聲請本票裁定，經本院109年度司票字第278
    3號裁定（下稱系爭本票裁定）獲准，上訴人再持系爭本票
    裁定為執行名義聲請強制執行，經本院109年度司執字第514
    77號清償票款強制執行事件（下稱系爭執行事件）受理在案
    。爰請求確認系爭本票債權對被上訴人並不存在，並依強制
    執行法第14條規定，請求撤銷系爭執行事件程序。並聲明：
    ㈠確認上訴人持有系爭本票裁定所載之系爭本票，對被上訴
    人之本票債權不存在；㈡系爭執行事件之強制執行程序應予
    撤銷。
二、上訴人則以：郭晴育曾以被上訴人名下系爭A房地為擔保，
    向上訴人借款，該借款結算至107年7月止之金額已達1,000
    萬元（下稱郭晴育原積欠上訴人借款債務）。嗣被上訴人與
    郭晴育向上訴人表示欲以系爭A房地向銀行借貸，並將借得
    款項清償積欠上訴人之債務，惟兆豐銀行告知上訴人前於系
    爭A房地上設定用以擔保郭晴育原積欠上訴人借款債務之第
    二順位抵押權須一併塗銷，上訴人則表示如欲配合塗銷該第
    二順位抵押權，被上訴人除須提供其他不動產擔保外，尚須
    再行簽發本票擔保郭晴育原積欠上訴人借款債務，被上訴人
    遂同意以臺北市○○區○○段0○段00000○號建物（門牌號碼臺北
    市○○區○○街00巷00號3樓）及坐落同段同小段39地號土地（
    上開土地及建物合稱為系爭B房地）設定抵押予上訴人，並
    簽發系爭本票為擔保。又被上訴人告知因兆豐銀行分行歸戶
    問題，尚須被上訴人先清償原先向兆豐銀行所借款項後，兆
    豐銀行方願意借款予被上訴人，被上訴人因無力還款，乃向
    上訴人借款1,000萬元，以償還兆豐銀行之債務，雙方於108
    年7月9日當場簽立由上訴人委託之地政士李瑀蒨提供之借款
    協議書（下稱系爭協議書）、系爭本票、系爭A房地、系爭B
    房地之抵押權設定契約書等文件。詎被上訴人於貸得款項後
    ，僅返還上訴人785萬元，惟系爭本票所擔保郭晴育原積欠
    上訴人借款債務1,000萬元並未返還，則系爭本票所擔保之
    原因債權仍存在等語，資為抗辯。並聲明：被上訴人之訴駁
    回。
三、原審經調查審理後判決：㈠確認上訴人持有被上訴人簽發系
    爭本票，於超過28萬5,502元，及其中1,612元自108年7月9
    日起至109年7月19日止，按週年利率20％，及自109年7月20
    日起至清償日止，按週年利率16％計算之利息之票據權利不
    存在；㈡系爭執行事件對於被上訴人所為之強制執行程序，
    於超過28萬5,502元，及其中1,612元自108年7月9日起至109
    年7月19日止，按週年利率20％，及自109年7月20日起至清償
    日止，按週年利率16％計算之利息之執行程序應予撤銷【此
    部分原判決已在理由中敘明民法第205條於110年7月20日修
    正最高利率，則主文第1、2項記載「109年7月19日」、「10
    9年7月20日」顯係誤寫，應由原審依民事訴訟法第232條規
    定裁定更正】。㈢被上訴人其餘之訴駁回。上訴人不服原審
    判決而提起上訴，所陳除與原審陳述相同部分外，另補稱：
    依系爭協議書第4條約定，被上訴人貸款額度不足清償對上
    訴人之債權金額時，不足額部分被上訴人同意無條件再提供
    系爭A房地供上訴人設定抵押權，可見系爭協議書所處理範
    圍僅限於代償兆豐銀行之欠款，況系爭協議書未提及任何關
    於系爭本票之事項，則系爭本票與代償兆豐銀行之欠款係屬
    二事；又被上訴人原先提供價值較高之系爭A房地設定第二
    順位抵押權以擔保郭晴育原積欠上訴人借款債務，其請求上
    訴人塗銷該第二順位抵押權後，自會請求被上訴人提供價值
    較低之系爭B房地及系爭本票一同擔保該借款，始塗銷該第
    二順位抵押權，而被上訴人於108年7月9日簽發系爭本票，
    上訴人再於同年月12日出具抵押權塗銷同意書等文件，則系
    爭本票係供擔保郭晴育原積欠上訴人借款債務自明；再者，
    系爭B房地設定之抵押權擔保範圍包含票據債務，顯見系爭
    本票之本票債權為該抵押權所擔保，更可證明系爭本票係供
    擔保郭晴育原積欠上訴人借款債務等語。並聲明：㈠原判決
    不利於上訴人之部分廢棄；㈡上開廢棄部分，被上訴人於第
    一審之訴駁回。被上訴人所陳除與原審陳述相同部分外，另
    補稱：系爭本票與系爭協議書均於108年7月9日簽立，則系
    爭本票係擔保系爭協議書所載債權，且郭晴育原積欠上訴人
    借款債務已有郭晴育、林恭正分別簽發數紙共計金額為1,00
    0萬元之本票為擔保，可見系爭本票非擔保郭晴育原積欠上
    訴人借款債務，而係代償兆豐銀行之欠款；又上訴人原先就
    系爭A房地所設定第二順位抵押權之價值有限，與系爭A、B
    房地之價值並無涉，而上訴人願塗銷該抵押權原因有諸多因
    素，自難認定與被上訴人簽署系爭本票有有關；再者，依系
    爭協議書第1、3條約定內容，系爭B房地設定之抵押權係擔
    保代償兆豐銀行之欠款，其範圍包含票據債務，則系爭本票
    亦係擔保代償兆豐銀行欠款自明。並聲明：上訴駁回。
四、兩造不爭執事項（本院卷第115-116頁）
　㈠被上訴人為系爭A房地之所有權人（原審卷第19、23頁）。
　㈡系爭A房地於95年10月26日設定最高限額抵押權登記予抵押權
    人兆豐銀行，擔保債權金額為960萬元（下稱系爭甲抵押權
    ，原審卷第95頁）。
　㈢系爭A房地於107年4月2日設定最高限額抵押權登記予抵押權
    人即上訴人，擔保債權金額為1200萬元（下稱系爭乙抵押權
    ，原審卷第75頁至第76頁反面、第87頁反面）。
　㈣被上訴人與郭晴育於108年7月9日共同簽發系爭本票；兩造並
    為系爭本票之直接前後手。
　㈤被上訴人與郭晴育於108年7月9日簽立系爭協議書，協議書內
    容如附表所示，以被上訴人為借用人、郭晴育為連帶保證人
    （原審卷第59頁）。
　㈥被上訴人為系爭B房地之所有權人（原審卷第21、23頁）。
　㈦系爭B房地於108年7月10日設定最高限額抵押權登記予抵押權
    人即上訴人，擔保債權金額為1,500萬元（下稱系爭丙抵押
    權，原審卷第21頁、第89頁反面至第90頁反面）。
　㈧上訴人於108年7月12日出具抵押權塗銷同意書，以債務清償
    為由同意塗銷系爭乙抵押權。系爭乙抵押權並於同年月12日
    塗銷登記（原審卷第85頁至第85頁反面、第87頁）。
　㈨上訴人於108年7月25日匯款785萬1,612元至被上訴人之兆豐
    銀行蘭雅分行帳戶，用以清償系爭甲抵押權擔保之借款債務
    （原審卷第27頁）。
　㈩兆豐銀行於108年7月26日出具抵押權塗銷同意書，以債務清
    償為由同意塗銷系爭甲抵押權。系爭甲抵押權並於同年月29
    日塗銷登記（原審卷第93頁至第93頁反面、第94頁反面）。
　系爭A房地於108年9月9日設定最高限額抵押權登記予抵押權
    人士林農會，擔保債權金額1,680萬元，實際借款金額1,400
    萬元（下稱系爭丁抵押權；原審卷第19、24、79-81頁）。
　被上訴人於108年9月12日將士林農會貸款所得款項中之785萬
    元，匯入林恭正之系爭富邦帳戶；同日林恭正再自系爭富邦
    帳戶轉帳785萬元至上訴人系爭中信帳戶（原審卷第28-30頁
    ）。
　上訴人持系爭本票向本院聲請准予裁定強制執行，經系爭本
    票裁定准許；上訴人持系爭本票裁定為執行名義向本院聲請
    強制執行，經系爭執行事件受理。
五、本院之判斷
　㈠系爭本票擔保之債權為何？
　　⒈按票據乃文義證券及無因證券，票據上之權利義務悉依票
      上所載文義定之，與其基礎之原因關係各自獨立，票據上
      權利之行使不以其原因關係存在為前提。執票人行使票據
      上權利時，就其基礎之原因關係確係有效存在不負舉證責
      任。且若票據債務人以自己與執票人間所存抗辯之事由對
      抗執票人，依票據法第13條規定觀之尚非法所不許，而應
      先由票據債務人就該抗辯事由之基礎原因關係負舉證之責
      任。惟當票據基礎之原因關係確立後，法院就此項原因關
      係進行實體審理時，當事人於該原因關係是否有效成立或
      已否消滅等事項有所爭執，即應適用各該法律關係之舉證
      責任分配原則（最高法院111年度台簡上字第15號判決參
      照）。
　　⒉查郭晴育前於107年間陸續向上訴人借款，金額合計1,000
      萬元乙情，有郭晴育單獨或與林恭正共同簽發之本票5紙
      （票面金額合計為1,000萬元）及匯款單據6紙在卷可稽（
      見原審卷第48-56頁），並經被上訴人提供系爭A房地設定
      系爭乙抵押權為擔保，亦為兩造所不爭執（見本院卷第12
      1頁），堪認郭晴育於107年向上訴人借款1,000萬元，業
      有其單獨或與林恭正共同簽發之本票，並以系爭乙抵押權
      為擔保。
　　⒊又參以上訴人所執並於原審提出之系爭協議書，其中第1項
      約定被上訴人同意提供其所有系爭B房地，向上訴人借款1
      ,000萬元，並辦理設定系爭丙抵押權；對照第3項約定第1
      項抵押權設定後，上訴人將該借款1,000萬元，代償上訴
      人所有系爭A房地之第一順位他項權利人兆豐銀行之系爭
      甲抵押權所擔保之債務。足認系爭協議書第1項所指之借
      款，為第3項所指代償兆豐銀行設定之系爭甲抵押權擔保
      之借款。證人李瑀蒨並證稱：系爭協議書與系爭本票為同
      一日即108年7月9日在系爭A房地簽署等語（見原審卷第12
      4頁），益見被上訴人於108年7月9日向上訴人借款1,000
      萬元，作為代償兆豐銀行之系爭甲抵押權擔保之借款，除
      由被上訴人簽署系爭協議書外，郭晴育並簽立系爭協議書
      ，同意擔任被上訴人之連帶保證人，被上訴人與郭晴育並
      於同日共同簽發面額為1,000萬元之系爭本票，是系爭本
      票應係擔保上訴人代償系爭甲抵押權擔保借款之欠款，是
      被上訴人主張系爭本票之原因關係為代償系爭甲抵押權擔
      保借款之欠款，已有適足之舉證，而堪採信。
　　⒋證人李瑀蒨雖證稱：一開始郭晴育拿系爭A房地設定抵押跟
      上訴人借款，忘了借多少錢，但不少錢，郭晴育說想要拿
      系爭A房地跟銀行借款，請上訴人先塗銷系爭A房地之系爭
      乙抵押權，並說可提供某路3樓房地（經提示確認為系爭B
      房地）作為擔保，但因系爭B房地價值較少，上訴人與郭
      晴育商討後，向伊說被上訴人要出來擔保先前欠的債權，
      即簽發系爭本票加上系爭B房地設定抵押，上訴人才同意
      塗銷系爭A房地之系爭乙抵押權，系爭協議書第1項所指1,
      000萬元，係郭晴育原積欠上訴人借款債務，系爭協議書
      第3項則是系爭A房地有銀行第一順位抵押權，郭育晴說要
      向上訴人借款清償銀行貸款云云（見原審卷第121-122頁
      ），然查，系爭協議書第1項之借款1,000萬元為第3項所
      指之代償兆豐銀行設定之系爭甲抵押權擔保之借款，業經
      認定如前，則證人李瑀蒨證稱系爭協議書第1項之借款為
      郭晴育原積欠上訴人之借款債務云云，核與系爭協議書之
      文義不符，倘上訴人要求被上訴人就系爭B房地設定系爭
      丙抵押權之目的係擔保郭晴育原向上訴人借款1,000萬元
      之返還，而非係擔保另向上訴人借款代償兆豐銀行貸款，
      則系爭協議書第3項何以約定「第一項抵押權設定後，甲
      方將該借款新台幣壹仟萬元整，代償乙方所有……第一順位
      他項權利人兆豐國際商業銀行股份有限公司抵押權所擔保
      之債務」，而與第1項所指設定系爭丙抵押權並提供借款1
      ,000萬元相連結，顯見證人李瑀蒨證述被上訴人提供系爭
      B房地設定系爭丙抵押權，承接原系爭乙抵押權所擔保郭
      晴育原積欠上訴人借款債務云云，並非可採；再且，證人
      李瑀蒨證稱：系爭協議書是由其繕打，在簽署前之1、2日
      繕打好，由上訴人跟其說繕打之內容，郭晴育跟上訴人針
      對要轉貸銀行乙事有協議很多次，是協議好跟其講內容等
      語（見原審卷第123頁反面至第124頁），足認證人李瑀蒨
      實未參與郭晴育與上訴人協商之過程，僅係片面依照上訴
      人之陳述製作系爭協議書，再交由被上訴人、郭晴育簽署
      ；況證人李瑀蒨於證述過程對於積欠上訴人之金額、系爭
      B房地所在路名、系爭B房地設定系爭丙抵押權之金額，均
      表示不復記憶（見原審卷第121頁反面、第122頁），則證
      人李瑀蒨既未參與郭晴育與上訴人協商過程，對於系爭協
      議書所涉內容又有記憶不清之情事，則其證述系爭本票係
      為擔保郭晴育原積欠上訴人借款債務1,000萬元云云，難
      認可信。
　　⒌上訴人雖抗辯若非被上訴人同意提供系爭B房地及系爭本票
      擔保郭晴育原積欠上訴人之債務，上訴人豈會同意塗銷系
      爭乙抵押權云云，惟查，系爭協議書於第2項提及上訴人
      同意系爭A房地之系爭乙抵押權配合塗銷外，並未明文約
      定郭晴育原積欠上訴人之借款債務如何處置；倘上訴人於
      系爭乙抵押權塗銷之同時，欲以系爭B房地所新設定之系
      爭丙抵押權擔保郭晴育原積欠上訴人借款債務1,000萬元
      ，並以系爭本票為擔保，何以未於系爭協議書約明，反係
      約定系爭丙抵押權係擔保代償兆豐銀行欠款，並於同日要
      求被上訴人簽發系爭本票；甚且，系爭乙抵押權僅為第二
      順位抵押權，其前一順位為兆豐銀行之系爭甲抵押權，設
      定擔保金額為960萬元，為兩造所不爭執（見不爭執事項㈡
      ），則對被上訴人而言，其受償順序已較第一順位為劣，
      系爭乙抵押權之價值本屬有限，衡酌債權人是否同意塗銷
      抵押權供所有權人運用，其因素甚多，尚難據被上訴人與
      郭晴育共同簽發系爭本票一節，逕認係擔保郭晴育積欠上
      訴人之原有債務。
　　⒍綜上，系爭本票之原因關係應係擔保上訴人代償系爭甲抵
      押權擔保借款之欠款，被上訴人抗辯應為擔保郭晴育原積
      欠上訴人之借款債務1,000萬元云云，並非可採。
　㈡被上訴人主張系爭本票擔保債權不存在，有無理由？
　　⒈按消費借貸為要物契約，須以金錢或其他代替物之交付為
      要件，因此，當事人主張有金錢借貸關係存在，須就其發
      生所須具備之特別要件即金錢之交付及借貸意思表示互相
      一致負舉證之責任。換言之，消費借貸契約，於當事人間
      需本於借貸之意思合致，而有移轉金錢或其他代替物之所
      有權於他方之行為，始得當之。
　　⒉查上訴人就代償被上訴人兆豐銀行之系爭甲抵押權擔保之
      借款，業於108年7月25日匯款785萬1,612元至兆豐銀行授
      信還款專戶，有匯款單在卷可查（見原審卷第27頁），且
      為兩造所不爭執（見不爭執事項㈨）；又證人李瑀蒨證稱
      ：系爭協議書第3項當初商討的結果是因為延平北路房地
      原本有銀行的第一順位抵押權，郭晴育說要跟上訴人借錢
      ，去清償銀行的第一順位抵押權，至於1,000萬元只是個
      概數，其當初問郭晴育說知不知道欠銀行多少錢，然後郭
      晴育說大概7、800萬元，不會超過1,000萬元，其就說那
      就寫1,000萬元，反正不會超過等語（見原審卷第122頁）
      ，是系爭協議書所載代償借款1,000萬元，僅係當時之預
      估，而實際借款金額應為785萬1,612元，並經上訴人代償
      完畢。此外，上訴人未再就代償上開兆豐銀行借款債務外
      之金額214萬8,388元（計算式：10,000,000－7,851,612＝2
      ,148,388），提出事證證明有交付予被上訴人，準此，系
      爭本票所擔保之債權，於785萬1,612元之範圍為存在，逾
      此範圍即214萬8,388元，並不存在。
　　⒊又被上訴人於108年9月12日將士林農會貸款所得款項中之7
      85萬元，匯入林恭正之系爭富邦帳戶；同日林恭正再自系
      爭富邦帳戶轉帳785萬元至上訴人系爭中信帳戶乙情，亦
      為兩造所不爭執（見不爭執事項），足認被上訴人就向
      上訴人借款785萬1,612元代償兆豐銀行借款債務，業於10
      8年9月12日已清償785萬元，尚餘1,612元仍未清償。準此
      ，系爭本票所擔保之債權為：①清償785萬元前即發票日10
      8年7月9日起至同年9月12日（共66日）已發生之利息28萬
      3,890元（計算式：0000000×0.2×66/365=283,890，小數
      點以下四捨五入）、②尚未清償之1,612元、③前述1,612元
      自108年7月9日起至清償日之利息，再參酌民法第205條所
      定最高利率16％之規定已於110年7月20日施行，從而，被
      上訴人請求確認上訴人持有系爭本票，就超過28萬5,502
      元（計算式：283,890+1,612=285,502），及其中1,612元
      自108年7月9日起至110年7月19日止按週年利率20％，及自
      110年7月20日起至清償日止按週年利率16％計算之利息之
      票據權利不存在，為有理由，逾此範圍之請求則無理由，
      應予駁回。
　㈢另按執行名義無確定判決同一之效力者，於執行名義成立前
    ，如有債權不成立或消滅或妨礙債權人請求之事由發生，債
    務人得於強制執行程序終結前提起異議之訴，強制執行法第
    14條第2項定有明文。本件上訴人執有被上訴人所簽發系爭
    本票之票據權利，就逾前述金額之部分，既因原因關係不存
    在而消滅，則上訴人所憑執行名義為系爭本票裁定，無與確
    定判決有同一效力，被上訴人即得以執行名義成立前之事由
    為主張。從而，被上訴人據此主張系爭執行事件程序，就逾
    28萬5,502元，及其中1,612元自108年7月9日起至110年7月1
    9　日按週年利率20％，及自110年7月20日起至清償日止按16
    ％計算之利息之執行程序應予撤銷，為有理由，亦應予准許
    ，逾此範圍之請求則無理由，應予駁回。
六、綜上所述，被上訴人請求確認上訴人就系爭本票債權於超過
    28萬5,502元，及其中1,612元自108年7月9日起至110年7月1
    9日止按週年利率20％，及自110年7月20日起至清償日止按週
    年利率16％計算之利息之票據權利不存在，及系爭執行事件
    程序，就逾28萬5,502元，及其中1,612元自108年7月9日起
    至110年7月19日按週年利率20％，及自110年7月20日起至清
    償日止按16％計算之利息之執行程序應予撤銷，為有理由，
    應予准許；至逾上開範圍之請求，則屬無據，應予駁回。原
    審就上開應准許部分為上訴人敗訴之判決，核無不合。上訴
    意旨猶執前詞指摘原判決此部分為不當，求予廢棄改判，為
    無理由，應駁回其上訴。
七、本件判決事證已臻明確，兩造其餘攻擊防禦方法及所提證據
    ，經本院審酌後，認為均不足以影響本判決結果，爰不予逐
    一論列，附此敘明。
八、據上論結，本件上訴為無理由，依民事訴訟法第436條之1第
    3項、第449條第1項、第78條，判決如主文。
中　　華　　民　　國　　111 　年　　9 　　月　　30　　日
                  民事第二庭  審判長法  官  王伯文
                  
                                    法  官  邱光吾
                                    
                                    法  官  蔡子琪
以上正本係照原本作成。
如不服本判決，僅得於收受本判決正本送達後20日內，以適用法
規顯有錯誤為理由時，向本院提出上訴狀（須按他造當事人之人
數附繕本），經本院許可後方得上訴至最高法院。上訴時應提出
委任律師或具有律師資格之人之委任狀；委任有律師資格者，另
應附具律師資格證書及釋明委任人與受任人有民事訴訟法第466 
條之1 第1 項但書或第2 項所定關係之釋明文書影本。若委任律
師提起上訴者，應一併繳納上訴審裁判費，否則本院得不命補正
逕行駁回上訴。
中　　華　　民　　國　　111 　年　　10　　月　　5 　　日
                                    書記官  周苡彤
附表
借款協議書貸與人○（以下簡稱甲方），借用人郭賢宗（以下簡
稱乙方），兩方就借款償還乙方女兒郭晴育所積欠甲方債務相關
事宜，議定條件如下：
一、乙方同意提供其所有臺北市○○區○○段○○段00地號及同地段地
    上建物11211建號（建物門牌號碼臺北市○○區○○街00巷00號
    三樓），向甲方借款新台幣壹仟萬元整，並辦理抵押權設定
    。
二、甲方同意配合先塗銷民國107年4月2日就乙方所有臺北市○○
    區○○段○○段00地號及同地段地上建物11212建號（建物門牌
    號碼臺北市○○區○○○路○段000號）士林字第046570號最高限
    額抵押權設定。
三、第一項抵押權設定後，甲方將該借款新台幣壹仟萬元整，代
    償乙方所有臺北市○○區○○段○○段00地號及同地段地上建物11
    212建號（建物門牌號碼臺北市○○區○○○路○段000號），第一
    順位他項權利人兆豐國際商業銀行股份有限公司抵押權所擔
    保之債務。
四、乙方就本人所有臺北市○○區○○段○○段00地號及同地段地上建
    物11212建號（建物門牌號碼臺北市○○區○○○路○段000號）向
    兆豐國際商業銀行股份有限公司貸款，貸款所核下之金額，
    先行償還前揭向甲方所借之金額，若乙方貸款額不足清償對
    甲方債權金額時，就不足額部分乙方同意無條件於○日內再
    提供臺北市○○區○○段○○段00地號及同地段地上建物11212建
    號（建物門牌號碼臺北市○○區○○○路○段000號），供甲方設
    定抵押權，並配合提供相關文件及用印。